# 请问以公允价值计量的投资性房地产一定要取得产权证吗？

提问人：五老峰 时间：2013-04-25 00:00:38
有一家企业，自建了不少店面， 2012 年度已转已建成并用于出租，但是 2012 年度产权证办不下来， 2013 年度 3 月才办理了产权证。
想向各位咨询： 1 、这种这 2013 年办理到产权证的店面，会计上已经确认为固定资产，产权证 2013 年才办理到，请问在 2012 年度末会计报表上能否按公允价值确认为的投资性房地产呢？ 2 、假设有些店面 2012 年出租了。但是 2013 年度还没有办理到产权证，可能要在 2014 年度办理到产权证，这时在 2012 年度财务报表中能否按公允价值确认的投资性房地产呢？ 谢谢大家了。

回答人：chenyiwei
根据准则讲解，确认投资性房地产应满足的条件之一是“企业拥有产权的、以经营租赁方式出租的建筑物”，但并不一定要求必须已经取得产权证。如果权属清晰，预计获取产权证（包括必要时从现有的产权证中分割出来单独领取）不存在实质性的法律障碍，仅仅是法律程序问题，则不妨碍其作为投资性房地产的认定，但附注中应披露其尚未取得产权证的事实和期后办理情况。